【裁判字號】    95,訴,324
【裁判日期】    950920
【裁判案由】    返還價金等
【裁判全文】
臺灣雲林地方法院民事判決               95年度訴字第324號
原      告  甲○○
被      告  包美企業有限公司
法定代理人  乙○○
上列當事人間請求返還價金等事件，本院判決如下：
    主      文
原告之訴及假執行之聲請均駁回。
訴訟費用由原告負擔。
    事實及理由
一、原告主張：伊於民國90年3 月間向被告購買真空包裝兩台（
    下稱系爭機器），總價新台幣（下同）1,080,000 元，業已
    付清價款，詎系爭機器運至中國大陸安裝後發現有瑕疵無法
    使用，經通知被告僅寄發零件要伊自行修理。又訴外人朱篤
    二所有之中古機器乙部，有關修理費及美容費計93,000元，
    亦係被告向伊收取。由於被告所售系爭機器有瑕疵，經伊催
    促被告修理均未獲置理，特以訴狀之送達為解約之表示，並
    依民法第259 、260 條規定請求被告返還價金及相關損失（
    如附件所示）。聲明：被告應給付原告1,580,000 元及自訴
    狀繕本送達翌日起至清償日止按年利率百分之五計算之利息
    ；並陳明願供擔保請准為假執行之宣告。
二、被告則以：原告向伊購買上揭機器，迄仍積欠613,000 元價
    款未付。再者，原告當初請伊修復機器時，伊已寄發全新零
    件予原告，原告現再請求修復費用，與事實不符等語，資為
    抗辯。聲明：駁回原告之訴。
三、得心證之理由：
  (一)按原告之訴，依其所訴之事實，在法律上顯無理由者，法院
    得不經言詞辯論，逕以判決駁回之，民事訴訟法第249 條第
    2 項定有明文。次按買賣因物有瑕疵，而出賣人依民法第35
    4 條至第358 條規定，應負擔保之責者，買受人得解除其契
    約。又買受人因物有瑕疵，而得解除契約或請求減少價金者
    ，其解除權或請求權，於買受人依第三百五十六條規定為通
    知後六個月間不行使或自物之交付時起經過五年而消滅。同
    法第359 條前段、第365 條第1 項亦有明定。
  (二)查，原告主張其於90年3 月間向被告訂購系爭機器，總價1,
    080,000 元乙節，固據其提出訂購合約書影本1 份在卷為佐
    。惟觀諸上開訂購合約書所載，向「包美行」訂購系爭機器
    者為訴外人「工朋機械有限公司」，並非原告，則被告既未
    出售系爭機器予原告，原告亦非系爭機器之買受人，則原告
    自無解除買賣系爭機器合約之權。從而，原告主張以本案訴
    狀繕本之送達為解約之表示，自無所據；進而，原告請求被
    告應負回復原狀及損害賠償責任，亦顯無理由，不應准許。
    退步言，原告縱為系爭機器之買受人，因原告已於90年3 月
    間受領系爭機器乙節，亦為原告所自承，則原告受領系爭機
    器迄至今（95）年3 月間，其解除權之五年除斥期間亦已屆
    滿，其於今年7 月7 日具狀提起本訴，並表示以訴狀繕本之
    送達為解約之表示，依前揭民法規定，其解除權亦因除斥期
    間經過而消滅，原告主張要解除系爭機器買賣契約，亦屬無
    據。職故，原告以買賣契約已解除為由，請求被告返還系爭
    機器買賣價金及負損害賠償責任，亦顯無理由，應予駁回。
  (三)原告之訴既經駁回，則其假執行之聲請，已失所附麗，應併
    駁回。
四、結論：原告之訴顯無理由，依民事訴訟法第249 條第2 項、
    、第78條，爰不經言詞辯論判決如主文。
中    華    民    國    95    年    9     月    20    日
                  民事第一庭    法  官  蔣得忠
以上正本係照原本作成。
如對本判決上訴，須於判決送達後廿日內向本院提出上訴狀。
中    華    民    國    95    年    9     月    20    日
                                書記官  賴成育


司法院資訊處製作；財團法人民間司法改革基金會備份。
